【裁判字號】    95,訴,2102
【裁判日期】    951229
【裁判案由】    毒品危害防制條例
【裁判全文】
臺灣桃園地方法院刑事判決              95年度訴字第2102號
公  訴  人  臺灣桃園地方法院檢察署檢察官
被      告  甲○○
上列被告因毒品危害防制條例案件，經檢察官提起公訴（95年度
毒偵字第3624號），被告於本院準備程序進行中，就被訴事實為
有罪之陳述，經本院告知簡式審判程序意旨，並聽取公訴人及被
告之意見後，本院合議庭裁定由受命法官獨任依簡式審判程序審
理，本院判決如下：
    主  文
甲○○連續施用第一級毒品，處有期徒刑捌月。扣案第一級海洛
因貳包（合計驗餘淨重零點壹陸公克）沒收銷燬之，扣案毒品海
洛因包裝用之外包裝袋貳個（總重零點參伍公克）沒收之。
    事  實
一、甲○○前於民國94年間因施用毒品案件，經本院裁定送觀察
    、勒戒後，認有繼續施用毒品之傾向，再依本院94年度毒聲
    字第337 號裁定令入戒治處所施以強制戒治，於94年10月6
    日停止戒治出所，指揮書執行完畢日期95年3 月6 日，並經
    臺灣桃園地方法院檢察署檢察官於94年11月9 日以94年度戒
    毒偵字第451 號不起訴處分確定。詎仍未戒除毒癮，在前案
    強制戒治執行完畢釋放後之5 年內，復基於施用第一級毒品
    之概括犯意，自95年6 月中旬某日起至同年6 月30日止，連
    續桃園縣大園鄉路旁其駕駛小客車內，以香煙沾毒品海洛因
    方式，連續施用第一級毒品海洛因多次。嗣為警於95年7 月
    2 日凌晨0 時30分許，在桃園縣中壢市○○路○ 段89號前查
    獲，並在現場扣得第一級海洛因2 包（1 包於甲○○身上菸
    盒內起獲，另1 包於其駕駛小客車旁附近地上查獲）合計驗
    餘淨重0.16公克（空包裝2 個總重0.35公克）。
二、案經桃園縣政府警察局楊梅分局報告報告臺灣桃園地方法院
    檢察署檢察官偵查起訴。
    理  由
一、程序部分：本件被告甲○○所犯係死刑、無期徒刑或最輕本
    刑為3 年以上有期徒刑以外之罪，其於準備程序中就被訴事
    實為有罪之陳述，經本院告知簡式審判程序之旨，並聽取當
    事人意見後，經本院合議庭依刑事訴訟法第273 條之1 第1
    項規定裁定由受命法官獨任進行簡式審判程序。
二、上開犯罪事實，業經被告甲○○於本院審理時坦承不諱。又
    被告為警於上述時地查獲，採驗尿液送鑑定結果，確呈嗎啡
    （施用毒品海洛因代謝物為嗎啡）陽性反應，有桃園縣政府
    警察局楊梅分局被採尿人姓名編號對照表、台灣檢驗科技股
    份有限公司濫用藥物尿液檢驗報告各1 份附卷可稽。且現場
    查獲不明白粉2 包經送鑑定結果，確係第一級毒品海洛因合
    計驗餘淨重0.16公克（空包裝2 個總重0.35公克），有法務
    部調查局95年7 月25日調科壹字第08001150900 號鑑定通知
    書附卷可憑（附於本院卷第13頁）。足見上揭犯罪事實，除
    被告不利於己自白外，並有上述補強證據足佐，堪認被告自
    白與事實相符。復查被告已曾於94年間因施用毒品案件，經
    本院裁定送觀察、勒戒後，認有繼續施用毒品之傾向，再依
    本院94年度毒聲字第337 號裁定令入戒治處所施以強制戒治
    ，於94年10月6 日停止戒治出所，指揮書執行完畢日期95年
    3 月6 日，並經臺灣桃園地方法院檢察署檢察官於94年11月
    9 日以94年度戒毒偵字第451 號不起訴處分確定乙節，有臺
    灣高等法院被告前案紀錄表、臺灣桃園地方法院檢察署刑案
    資料查註紀錄表各1 份附卷可按，被告於強制戒治執行完畢
    後5 年內，再犯毒品危害防制條例第10條之罪，可堪認定。
    綜述，本件事證已明，被告犯行洵堪認定。
三、按海洛因係毒品危害防制條例第2 條第2 項第1 款所定之第
    一級毒品，被告予以施用。核被告所為，係犯毒品危害防制
    條例第10條第1 項施用第一級毒品罪。其持有第一級毒品海
    洛因之低度行為，均應為施用之高度行為吸收，不另論罪。
    被告行為後，原刑法第56條連續犯之規定，業已刪除，並於
    95年7 月1 日施行，此刪除雖非犯罪構成要件之變更，但顯
    已影響被告本案刑罰之法律效果，自屬法律有變更，依修正
    後刑法第2 條第1 項規定，比較新、舊法結果，仍應適用較
    有利於被告之行為時法律即舊法論以連續犯（最高法院95年
    第8 次刑事庭會議決議參照)。 被告先後多次施用海洛因之
    犯行，時間緊接，手法雷同，觸犯犯罪構成要件相同之罪名
    ，顯係基於概括犯意反覆實施，為連續犯，依修正前刑法連
    續犯之規定論以一罪，並加重其刑。爰審酌被告犯罪動機、
    目的、犯行期間，前有施用毒品之犯行，仍不知悔悟，故態
    復萌，再次施用毒品多次又被查獲，無法戒除施毒惡習，無
    視於毒品對於自身健康之戕害及國家對於杜絕毒品犯罪之禁
    令，惟審酌被告犯後坦承犯行，態度尚佳，及施用毒品者均
    具有相當程度之生理成癮性及心理依賴性等一切情狀，量處
    如主文所示之刑。扣案毒品海洛因2 包（合計驗餘淨重0.16
    公克），係現場查獲第一級毒品，應依毒品危害防制條例第
    18條第1 項前段之規定沒收銷燬之。又扣案供前開第一級毒
    品海洛因包裝用之外包裝袋2 個，依前揭法務部調查局之鑑
    定報告記載（空包裝2 個總重0.35公克），足認前開供第一
    級毒品海洛因包裝用之外包裝袋，係可與包裝內之毒品分離
    ，而外包裝袋主要作用在於包裹毒品，防其裸露、潮濕，便
    於被告攜帶施用毒品，且屬被告所有，業據被告供承在卷，
    爰依刑法第38條第1 項第2 款（此條文未有實質修正，不生
    比較新舊法之問題）之規定宣告沒收（最高法院93年度臺上
    字第2743號判決意旨參見）。
據上論斷，應依刑事訴訟法第273 條之1 第1 項、第299 條第1
項前段，毒品危害防制條例第10條第1 項、第18條第1 項前段，
刑法第2 條第1 項、第11條前段、修正前刑法第56條、刑法第38
條第1 項第2 款，判決如主文。
本案經檢察官郝中興到庭執行職務。
中    華    民    國    95    年    12    月    29    日
                  刑事第五庭    法  官  邱滋杉
以上正本證明與原本無異。
如不服本判決，應於送達後10日內，向本院提出上訴狀（應附繕
本），上訴於臺灣高等法院。
                                書記官  高文靜
中    華    民    國    95    年    12    月    29    日
附錄：本案論罪科刑法條全文
毒品危害防制條例第10條
施用第一級毒品者，處6月以上5年以下有期徒刑。
施用第二級毒品者，處3年以下有期徒刑。


司法院資訊處製作；財團法人民間司法改革基金會備份。
